【裁判字號】    99,審易,1286
【裁判日期】    991022
【裁判案由】    竊盜
【裁判全文】
臺灣桃園地方法院刑事判決            99年度審易字第1286號
公  訴  人  臺灣桃園地方法院檢察署檢察官
被      告  乙○○
上列被告因竊盜案件，經檢察官提起公訴（99年度偵字第4930號
、第5201號、99年度偵緝字第551 號），嗣於本院準備程序進行
中，被告就被訴事實為有罪之陳述，經本院告知簡式審判程序意
旨，並聽取當事人之意見後，本院裁定改以簡式審判程序審理，
並判決如下：
    主      文
乙○○所犯如附表所示之罪，均累犯，分別判處如附表主文欄所
示之刑。應執行有期徒刑壹年捌月。
    事實及理由
一、乙○○前(一)於民國82年間因違反麻醉藥品管理條例案件，經
    臺灣板橋地方法院（下稱板橋地院）以82年度少訴字第77號
    判決判處有期徒刑3 年，緩刑4 年確定，嗣經撤銷緩刑；(二)
    於83年間復因違反麻醉藥品管理條例等案件，先後經本院以
    83年度易字第4035號判決判處有期徒刑7 月，及板橋地院以
    84年度訴字第1363號判決判處有期徒刑5 年1 月確定；(三)又
    於84年間因偽造文書、侵占等案件，經本院以84年度易字第
    3828號判決就偽造文書部分判處有期徒刑3 月，就侵占部分
    判處無罪，上訴後，經臺灣高等法院（下稱高等法院）以85
    年度上易字第969 號判決就侵占部分改判有期徒刑3 月確定
    。上開(二)(三)之4 罪刑，嗣經高等法院以85年度聲字第1623號
    裁定合併定應執行刑為有期徒刑5 年10月確定，並與前開(一)
    有期徒刑3 年接續執行，於88年8 月11日假釋併付保護管束
    出監，嗣經撤銷假釋，尚餘殘刑有期徒刑3 年9 月又13日。
    (四)於88年間因竊盜案件，經本院以89年度易緝字第133 號判
    決判處有期徒刑4 月確定；於同年間因偽造文書案件，經臺
    灣臺北地方法院（下稱臺北地院）以89年度訴字第86號判決
    判處有期徒刑1 年6 月，上訴後，經高等法院以89年度上訴
    字第4333號判決駁回上訴確定；上開2 罪刑，嗣經高等法院
    以90年度聲字第1461號裁定合併定應執行刑為有期徒刑1 年
    8 月確定。(五)又於89年間違反槍砲彈藥刀械管制條例、偽造
    文書等案件，經板橋地院分別以90年度訴字第213 號、90年
    度訴字第574 號判決判處有期徒刑6 月，併科罰金新臺幣5
    萬元、5 月確定，嗣經板橋地院以90年度聲字第3405號裁定
    合併定應執行刑為有期徒刑10月，併科罰金新台幣5 萬元確
    定。上開(四)(五)之2 應執行刑與前揭殘刑3 年9 月13日接續執
    行，於95年8 月3 日假釋併付保護管束出監，於96年6 月19
    日縮刑期滿，未經撤銷假釋，其未執行之刑，以已執行論（
    於本案構成累犯）。詎猶不知悔改，乙○○竟意圖為自己不
    法之所有，於如附表編號一至五、編號七至十、編號十二所
    示之時間、地點，以如附表編號一至五、編號七至十、編號
    十二所示之行為方式，竊取如附表所示被害人之財物得手；
    另分別與真實姓名年籍不詳綽號「小真」、「阿其」之成年
    人，共同基於意圖為自己不法所有之犯意聯絡，分別於如附
    表編號六、十一所示之時間、地點，以如附表編號六、十一
    所示之行為方式，竊取如附表所示被害人之財物得手。嗣經
    如附表所示被害人報案，經警比對指紋與DNA 等證據後，始
    循線查獲上情。
二、證據名稱：
  (一)被告乙○○於警詢、檢察官偵訊及本院審理中之自白。
  (二)如附表所示之被害人、證人蔡鎮隆、歐富雄分別於警詢、檢
    察官偵訊及本院審理中之證述。
  (三)內政部警政署刑事警察局98年8 月27日刑紋字第0980117221
    號鑑驗書、98年11月23日刑醫字第0980130895號鑑驗書、98
    年12月30日刑醫字第0980176500號鑑驗書各1 份、監視器翻
    拍畫面共20張、現場照片共30張、失車- 唯讀案件基本資料
    9 紙、桃園縣政府警察局車輛協尋電腦輸入單1 紙。
三、核被告如附表編號一至四、編號六至十一所為，均係犯刑法
    第320 條第1 項之普通竊盜罪；如附表編號五、十二所為，
    均係犯同法第321 條第1 項第3 款之攜帶兇器竊盜罪。查被
    告竊取如附表編號五、十二所示之車牌時，均係持自備扳手
    而犯之，業經被告於本院審理中供述明確，是起訴意旨認被
    告如附表編號五、十二之所為，均係犯同法第320 條第1 項
    之普通竊盜罪，尚有誤會，惟既均經公訴檢察官於本院審理
    中當庭更正其係涉犯刑法第321 條第1 項第3 款之攜帶兇器
    竊盜罪，基於檢察一體原則，本院自應就更正後之論罪科刑
    法條予以審究，而無庸變更起訴法條，附此敘明。另被告乙
    ○○就如附表編號六、十一所示之犯行，分別與真實姓名姓
    名年籍不詳綽號「小真」之成年女子、綽號「阿其」之成男
    子，有犯意聯絡及行為分擔，為共同正犯。被告所犯上開各
    罪間，犯意各別，行為互殊，應予分論併罰。又被告有事實
    欄一所載之犯罪科刑及執行情形，有臺灣高等法院被告前案
    紀錄表1 份在卷可按，其於徒刑執行完畢後5 年內故意再犯
    本件有期徒刑以上之5 罪，皆為累犯，均應依刑法第47條第
    1 項之規定加重其刑。爰審酌被告之素行、前科、其犯罪之
    動機、目的、手段、所竊取財物之價值，及犯後坦承犯行而
    態度尚佳等一切情狀，各量處如主文所示之刑，並定其應執
    行之刑。至被告乙○○所有供本件竊盜犯行所用之自備鑰匙
    、扳手，均未扣案，本院復查無證據證明尚屬存在，為免將
    來執行困難，爰均不予宣告沒收，附此敘明。
四、應適用之法條：刑事訴訟法第273 條之1 第1 項、第299 條
    第1 項前段、第310 條之2 、第454 條第1 項，刑法第28條
    、第320 條第1 項、第321 條第1 項第3 款、第47條第1 項
    、第51條第5 款，刑法施行法第1 條之1 第1 項、第2 項前
    段。
五、如不服本判決，得自收受送達之翌日起10日內向本院提出上
    訴狀（應附繕本），其未敘述上訴理由者，應於上訴期間屆
    滿後20日內補提理由書狀於本院，上訴於臺灣高等法院。
本案經檢察官梁光宗到庭執行職務。
中    華    民    國    99    年    10    月    22    日
                        刑事庭  法  官  鍾雅蘭
以上正本證明與原本無異。
                                書記官  石曉芸
中    華    民    國    99    年    10    月    22    日
附錄本案論罪科刑法條：
中華民國刑法第320條
（普通竊盜罪、竊佔罪）
意圖為自己或第三人不法之所有，而竊取他人之動產者，為竊盜
罪，處 5 年以下有期徒刑、拘役或 5 百元以下罰金。
意圖為自己或第三人不法之利益，而竊佔他人之不動產者，依前
項之規定處斷。
前二項之未遂犯罰之。
中華民國刑法第321條
（加重竊盜罪）
犯竊盜罪而有左列情形之一者，處六月以上、五年以下有期徒刑
：
一、於夜間侵入住宅或有人居住之建築物、船艦或隱匿其內而犯
之者。
二、毀越門扇、牆垣或其他安全設備而犯之者。
三、攜帶兇器而犯之者。
四、結夥三人以上而犯之者。
五、乘火災、水災或其他災害之際而犯之者。
六、在車站或埠頭而犯之者。
前項之未遂犯罰之。
附表
┌──┬────┬─────┬───┬───────────┬──────┐
│編號│時間    │地點      │被害人│行為方式及竊得財物    │主文        │
├──┼────┼─────┼───┼───────────┼──────┤
│ 一 │98年4月 │臺北縣鶯歌│黃育稜│以自備鑰匙（未扣案，已│乙○○竊盜，│
│（原│27日下午│鎮○○路19│所有，│滅失）竊取車牌號碼D4-9│累犯，處有期│
│起訴│2時0分許│0 巷口    │由鍾正│842 號自用小客車1 輛得│徒刑參月。  │
│書附│        │          │嗣管領│手。                  │            │
│表編│        │          │使用  │                      │            │
│號六│        │          │      │                      │            │
│）  │        │          │      │                      │            │
├──┼────┼─────┼───┼───────────┼──────┤
│ 二 │98年6月 │臺北縣樹林│丁○○│以自備鑰匙（未扣案，已│乙○○竊盜，│
│（原│14日上午│市○○路66│      │滅失）竊取車牌號碼W3-6│累犯，處有期│
│起訴│某時（起│號地下停車│      │158 號自用小客車1 輛得│徒刑參月。  │
│書附│訴書誤載│場        │      │手。                  │            │
│表編│為晚間8 │          │      │                      │            │
│號七│時0 分許│          │      │                      │            │
│）  │，業經公│          │      │                      │            │
│    │訴檢察官│          │      │                      │            │
│    │當庭更正│          │      │                      │            │
│    │）      │          │      │                      │            │
├──┼────┼─────┼───┼───────────┼──────┤
│ 三 │98年6月 │臺北縣板橋│戊○○│以自備鑰匙（未扣案，已│乙○○竊盜，│
│（原│15日晚間│市○○○路│      │滅失）竊取車牌號碼8560│累犯，處有期│
│起訴│10時53分│186 號    │      │-RF 號自用小客車1 輛得│徒刑參月。  │
│書附│前之某時│          │      │手。                  │            │
│表編│（起訴書│          │      │                      │            │
│號二│誤載為98│          │      │                      │            │
│）  │年6 月16│          │      │                      │            │
│    │日下午5 │          │      │                      │            │
│    │時0 分許│          │      │                      │            │
│    │，本院應│          │      │                      │            │
│    │予更正）│          │      │                      │            │
├──┼────┼─────┼───┼───────────┼──────┤
│ 四 │98年6 月│桃園縣龍潭│凱虹汽│被告與不知情之林蓉秀 (│乙○○竊盜，│
│（原│16日凌晨│鄉○○路50│車旅館│另經檢察官為不起訴處分│累犯，處有期│
│起訴│1時48分 │2 號「凱虹│所有，│）共乘前所竊取之車牌號│徒刑參月。  │
│書附│許      │汽車旅館」│由陳雲│碼8560-RF 號自用小客車│            │
│表編│        │（起訴書誤│高管領│，於98年6 月15日晚間10│            │
│號一│        │載為凱紅汽│      │時53分許，前往凱虹汽車│            │
│）  │        │車旅館）  │      │旅館投宿，於98年6 月16│            │
│    │        │205 號房  │      │日凌晨1 時48分許離開前│            │
│    │        │          │      │，徒手竊取該房內之梳妝│            │
│    │        │          │      │檯1 組、床頭燈1 組、飲│            │
│    │        │          │      │水機1 組、床棉組1 組、│            │
│    │        │          │      │淋浴組1 組得手。      │            │
├──┼────┼─────┼───┼───────────┼──────┤
│ 五 │98年7月7│臺北縣樹林│丙○○│持其所有客觀上足以對人│乙○○攜帶兇│
│（原│日下午1 │市○○路某│      │之生命、身體、安全構成│器竊盜，累犯│
│起訴│時30分前│處        │      │威脅而具有危險性，可供│，處有期徒刑│
│訴書│之某時（│          │      │兇器使用之扳手（未扣案│柒月。      │
│附表│起訴書誤│          │      │，已滅失）竊取車牌號碼│            │
│編號│載為下午│          │      │DJ-4505 號自用小客車車│            │
│四）│4時0分許│          │      │牌2 面得手。          │            │
│    │，本院應│          │      │                      │            │
│    │予更正）│          │      │                      │            │
├──┼────┼─────┼───┼───────────┼──────┤
│ 六 │98年7月8│桃園縣龍潭│溫馨汽│被告與真實姓名年籍不詳│乙○○共同竊│
│（原│日下午4 │鄉○○路45│車旅館│綽號「小真」之成年女子│盜，累犯，處│
│起訴│時48分許│7 號「溫馨│所有，│共乘懸掛前所竊取之車牌│有期徒刑參月│
│書附│        │汽車旅館」│由宋柏│號碼DJ-4505 號車牌之自│。          │
│表編│        │105 號房  │鋒管領│用小客車，於98年7 月8 │            │
│號三│        │          │      │日下午1 時30分許，前往│            │
│）  │        │          │      │溫馨汽車旅館投宿，於同│            │
│    │        │          │      │日下午2 時30分許離開前│            │
│    │        │          │      │，共同徒手竊取大同牌液│            │
│    │        │          │      │晶電視32吋1 台、電視框│            │
│    │        │          │      │架1 個得手。          │            │
├──┼────┼─────┼───┼───────────┼──────┤
│ 七 │98年7月 │桃園縣八德│甲○○│以自備鑰匙（未扣案，已│乙○○竊盜，│
│（原│28日上午│市○○路10│      │滅失）竊取車牌號碼3373│累犯，處有期│
│起訴│8時20分 │6 號前    │      │-RW 號自用小客車1 輛得│徒刑參月。  │
│書附│許      │          │      │手。                  │            │
│表編│        │          │      │                      │            │
│號八│        │          │      │                      │            │
│）  │        │          │      │                      │            │
├──┼────┼─────┼───┼───────────┼──────┤
│ 八 │98年8月8│桃園縣桃園│壬○○│以自備鑰匙（未扣案，已│乙○○竊盜，│
│（原│日上午7 │市○○街19│      │滅失）竊取車牌號碼3P-4│累犯，處有期│
│起訴│時5分許 │0 號前    │      │882 號自用小客車1 輛得│徒刑參月。  │
│書附│        │          │      │手。                  │            │
│表編│        │          │      │                      │            │
│號九│        │          │      │                      │            │
│）  │        │          │      │                      │            │
├──┼────┼─────┼───┼───────────┼──────┤
│ 九 │98年8月 │臺北縣三峽│辛○○│以自備鑰匙（未扣案，已│乙○○竊盜，│
│（原│15日下午│鎮○○路1 │      │滅失）竊取車牌號碼8H-8│累犯，處有期│
│起訴│2時30分 │段393 號前│      │913 號自用小客車1 輛得│徒刑參月。  │
│書附│許      │          │      │手。                  │            │
│表編│        │          │      │                      │            │
│號十│        │          │      │                      │            │
│）  │        │          │      │                      │            │
├──┼────┼─────┼───┼───────────┼──────┤
│ 十 │98年8月 │桃園縣龍潭│庚○○│以自備鑰匙（未扣案，已│乙○○竊盜，│
│（原│17日下午│鄉○○街8 │      │滅失）竊取車牌號碼1216│累犯，處有期│
│起訴│4時22分 │巷2號 前  │      │-RJ 號自用小客車1 輛得│徒刑參月。  │
│書附│許      │          │      │手。                  │            │
│表編│        │          │      │                      │            │
│號十│        │          │      │                      │            │
│一）│        │          │      │                      │            │
├──┼────┼─────┼───┼───────────┼──────┤
│十一│98年9月 │桃園縣龍潭│己○○│被告與某真實姓名年籍不│乙○○共同竊│
│（原│9 日下午│鄉○○路86│      │詳綽號「阿其」之成年男│盜，累犯，處│
│起訴│2時0分許│巷3弄9號前│      │子共乘車牌碼LK-3606 號│有期徒刑參月│
│書附│（起訴書│          │      │自用小客車前往該處，推│。          │
│表編│誤載為）│          │      │由被告以自備鑰匙（未扣│            │
│號十│6時0分許│          │      │案，已滅失）竊取車牌號│            │
│二）│，本院應│          │      │碼0417-RG 號自用小客車│            │
│    │予更正）│          │      │1 輛得手。            │            │
├──┼────┼─────┼───┼───────────┼──────┤
│十二│98年10月│桃園縣龍潭│癸○○│持其所有客觀上足以對人│乙○○攜帶兇│
│（原│24日某時│鄉○○路46│      │之生命、身體、安全構成│器竊盜，累犯│
│起訴│        │1 巷1 弄1 │      │威脅而具有危險性，可供│，處有期徒刑│
│書附│        │號        │      │兇器使用之扳手（未扣案│柒月。      │
│表編│        │          │      │，已滅失）竊取車牌號碼│            │
│號五│        │          │      │9B-5888 號自用小客車車│            │
│）  │        │          │      │牌2 面得手。          │            │
└──┴────┴─────┴───┴───────────┴──────┘

司法院資訊處製作；財團法人民間司法改革基金會備份。
